

### **INFORMATIONS**



+22678898461 anisaah.jo@gmail.com Tampouy secteur 15

### **LANGUES**

Français: Bien

Anglais: Assez bien

# COMPÉTENCES

#### Soft Skills

- 🚣 Esprit d'équipe
- Rigoureuse
- Organisée

### **Hard Skills**

- Programmation: Python, Java, PHP, C.
- Développement Web: HTML, CSS, PHP,JS
- Développement mobiles : Flutter, Ionic
- Base de données : MySQL, postgreSQL
- Framework: Laravel, Angular, Django, Spring boot, Bootstrap.
- Nutils et collaboration : GitHub

# CENTRES D'INTÉRÊT



Voyage

**⊸I** Sport

# JOËLLE ANISAAH**SAWADOGO**

Développeuse IT

### **PROFIL**

Développeuse informatique passionnée, spécialisée développement full-stack. J'allie expertise technique et créativité pour concevoir des solutions innovantes et performantes, en répondant aux besoins métiers avec efficacité. Mon objectif est de contribuer à des projets techniques ambitieux et de continuer à évoluer dans le domaine du développement informatique.

### **FORMATIONS**

### Licence en Méthodes Informatiques Appliquées à la Gestion

Institut Burkinabè des Arts et Métiers

2021 - 2023

Baccalauréat série D

2017 - 2021

Lycée Municipal de Nongr-Massom

## **EXPÉRIENCES PROFESSIONNELLES**

Stage de cinq mois en développement dans le service Direction des Systèmes d'Information (DSI)

Ministère de la Fonction Publique du Travail et de la Protection Sociale

2023-2024

Stage de trois mois en développement dans le service Management of Informations Systems (MIS)

2022-2023 TELECEL FASO

### **PROJETS**

Développement d'une plateforme web de demande d'agrément pour l'exercice des activités de placement et de travail temporaire Réalisation d'un site de surveillance de l'état des champs

Développement d'une application de gestion des stocks

Réalisation d'un site web de livraison a domicile "MINUTE"

Développement d'une application de gestion des contacts